# KAROL CELEITA

# DEVELOPER DESIGNER

Estudiante de Ingeniería de Software, con una sólida experiencia de más de 5 años en diversas facetas de la construcción de software. Mi enfoque se destaca en la etapa inicial de prototipado hasta la implementación, especializándome en el uso eficiente de Python para desarrollar soluciones robustas. Además, poseo habilidades avanzadas en el diseño de dashboards, utilizando Power BI para visualización de datos.

Mi compromiso con la excelencia del usuario se refleja en el diseño de interfaces intuitivas, guiadas por principios de UX/UI y metodologías de Design Thinking. Mi pasión por compartir conocimientos se manifiesta en mi dedicación a enseñar y mi disposición constante para aprender nuevas tecnologías.



# CONTACTO



(+57) 3124803237



karol.celeitag@gmail.com



Bogotá, Colombia



in linkedin.com/in/karol-celeita

# TECNOLOGÍAS

#### **Back** -**End**

Python, Django Django Rest, FastApi PHP (Wordpress)

### Front -End

Boostrap, SASS, CSS, JS

#### **Databases**

MySQL PostgreSQL

#### **Otros**

Gitflow, Jira, SCRUM, Linux, Confluence, Design Thinking

#### **Data Analytics**

Power BI Data Studio Rapidminer

#### **Plataformas**

AWS: ECS, Beanstalk, Eventbridge, SQS, Lambda, S3 Azure, Bitbucket

#### Diseño

Figma, Adobe Suite, Miro

#### EXPERIENCIA LABORAL

#### **Python Backend**

IMAGEMAKER SAS | ENE 2023 - ACTUALIDAD

- Manejo de servicios AWS, tales como ECS, Beanstalk, Eventbridge, SQS, Lambda, S3, ajustados a proyectos con Python.
- Creación de APIS con Python para el desarrollo de plataformas web, de la mano con el rol de negocio, para crear funcionalidades a la plataforma, con estandares de calidad de software.
- Utilización avanzada de Python para la creación de soluciones automatizadas, abarcando desde la conexión con APIs hasta la construcción de archivos y el almacenamiento en la base de datos PostgreSQL. Implementación de ejecuciones periódicas para optimizar procesos y mejorar la eficiencia operativa.
- Contribución destacada en la migración de servicios Python 2.7 a versiones más recientes, utilizando Fastapi y siguiendo las mejores prácticas de desarrollo.

#### **Desarrolladora Web**

BUHO MEDIA SAS | ENE 2022 - ENERO 2023 (1 AÑO Y 1 MES)

- Planeación, diseño y desarrollo de plataformas web para la gestión del área de innovación, usando tecnologías como: Django, Django Rest, PostgreSQL, Javascript y Bootstrap + SASS. Convirtiendo este software interno en un producto de venta en la compañia.
- Conexión de API Rest con Django a Power BI para visualización de datos y creación de dashboards interactivos.
- Planificación y ejecución del 100% del ciclo de vida de una plataforma integral para el control, gestión y seguimiento de activos tecnológicos interno, destacando Python como la tecnología principal, optimizando procesos operativos.
- Diseño de interfaces intuitivas y centradas en la experiencia del usuario mediante el uso experto de Figma, colaborando con equipos interdisciplinarios para traducir requisitos de negocio en diseños atractivos y funcionales, aplicando principios de UX/UI y metodologías de Design Thinking.

# HABILIDADES

- Experiencia trabajando como independiente para proveedores externos, en el diseño de sitios web y prototipado con Figma.
- Autodidacta.
- Manejo del tiempo

# IDIOMAS

- Español Nativo
- Inglés B1 EFSET English Certificate 59/100 (82 Upper Intermediate)

#### **Desarrolladora Junior**

BUHO MEDIA SAS | ABR 2019- DIC 2021 (2 AÑOS Y 9 MESES)

- Actualización del diseño de sistemas internos mejorando la interactividad en un 30%.
- Ganadora del premio interno de innovación gracias al desarrollo de una solución desde cero dando como resultado una intranet.
- Desarrollo de ETL's y scripts en Python para la decodificación de datos y presentación en Power Bl.

#### **Analista TI**

BUHO MEDIA SAS | OCT 2018 - MAR 2019 (6 MESES)

- Facilitación de capacitación y respaldo al equipo tecnológico en la manipulación eficaz de datos a través de Power Bl.
- Implementación de estándares para homogeneizar y optimizar los diseños en la presentación de datos mediante Power Bl.

# EDUCACIÓN

#### Universidad Manuela Beltrán

Ingeniería de Software | 2019 - Actualidad

## Universidad Javeriana

Diplomado en Codificación y programación Samsung Innovation Campus | 2021 - 2022

# Universidad Sergio Arboleda

Diplomado Inteligencia Artificial | 2020

# Servicio Nacional de Aprendizaje (SENA)

Técnico en Desarrollo de Software | 2018 - 2019